【裁判字號】    97,上訴,2004
【裁判日期】    971226
【裁判案由】    違反毒品危害防制條例
【裁判全文】
臺灣高等法院高雄分院刑事判決        97年度上訴字第2004號
上  訴  人
即  被  告  甲○○
                    現另案於臺灣高雄監獄執行中
上列上訴人因違反毒品危害防制條例案件，不服臺灣高雄地方法
院97年度審訴字第4576號中華民國97年11月21日第一審判決（起
訴案號：臺灣高雄地方法院檢察署97年度偵字第8023號），提起
上訴，本院判決如下：
     主  文
上訴駁回。
     理  由
一、按不服地方法院之第一審判決而上訴者，應向管轄第二審之
    高等法院為之。上訴書狀應敘述具體理由。第二審法院認為
    上訴書狀未敘述理由，應以判決駁回之，刑事訴訟法第361
    條第1 項、第2 項、第367 條前段定有明文。而所謂具體理
    由，必係依據卷內既有訴訟資料或提出新事證，指摘或表明
    第一審判決有何採證認事、用法或量刑等足以影響判決本旨
    之不當或違法，而構成應予撤銷之具體事由，始克當之（例
    如：依憑證據法則具體指出所採證據何以不具證據能力，或
    依憑卷證資料，明確指出所為證據證明力之判斷如何違背經
    驗、論理法則）；倘僅泛言原判決認定事實錯誤、違背法令
    、量刑失之過重或輕縱，而未依上揭意旨指出具體事由，或
    形式上雖已指出具體事由，然該事由縱使屬實，亦不足以認
    為原判決有何不當或違法者（例如：對不具有調查必要性之
    證據，法院未依聲請調查亦未說明理由，或援用證據不當，
    但除去該證據仍應為同一事實之認定），皆難謂係具體理由
    ，俾與第二審上訴制度旨在請求第二審法院撤銷、變更第一
    審不當或違法之判決，以實現個案救濟之立法目的相契合，
    並節制濫行上訴。（參見最高法院97年度台上字第892 號判
    決）
二、本件上訴人即被告經原審論以施用第一級毒品，處有期徒刑
    7 月；又施用第二級毒品，處有期徒刑3 月。應執行有期徒
    刑8 月後，於民國97年12月10日具狀提起上訴，上訴理由狀
    辯稱其施用毒品係將第一級毒品海洛因與第二級毒品甲基安
    非他命混合同時施用，原審分論併罰不當云云，然被告施用
    第一級毒品，係將海洛因摻入香菸內施用；施用第二級毒品
    ，係將甲基安非他命放入玻璃球燒烤方式施用，此據被告偵
    查中及原審時供明在卷，並非同時施用第一、二級毒品。是
    被告上訴指摘理由與卷內訴訟資料不相適合，亦未提出其他
    新事證，指摘或表明第一審判決有何採證認事、用法之不當
    或違法，顯未敘述具體理由，有上訴狀在卷可按。按之上開
    規定，上訴人之上訴顯屬違背法律上之程式，應由本院依同
    法第367 條前段、第372 條規定，不經言詞辯論逕行判決如
    主文。
中    華    民    國    97    年    12    月    26    日
                  刑事第三庭    審判長法  官   周賢銳
                                      法  官   黃仁松
                                      法  官   施柏宏
以上正本證明與原本無異。
第一級毒品部分，如不服本判決應於收受本判決後10日內向本院
提出上訴書狀，其未敘述上訴理由者，並得於提起上訴後10日內
向本院補提理由書狀（均須按他造當事人之人數附繕本）「切勿
逕送上級法院」。
第二級毒品部分不得上訴。
中    華    民    國    97    年    12    月    26    日
                                      書記官   許信宗


司法院資訊處製作；財團法人民間司法改革基金會備份。
